臺灣屏東地方法院刑事判決　　　　　　　　　　　　　九十一年度易字第八三四號
　　公　訴　人　臺灣屏東地方法院檢察署檢察官
　　被　　　告　甲○○
右列被告因家暴傷害案件，經檢察官提起公訴（九十一年度偵字第五六四、二０八九
、二九四三號），本院判決如左：
    主  文
甲○○連續違反法院依家庭暴力防治法第十五條所為禁止實施家庭暴力及騷擾行為之
暫時保護令裁定，處拘役伍拾日，如易科罰金，以參佰元折算壹日。
    事  實
一、甲○○係乙○○○之配偶，二人間具有家庭暴力防治法第三條第一款所定之家庭
    成員關係，然因感情不睦，業已分居。甲○○經常於酒後對乙○○○施以精神與
    身體之暴力行為，致乙○○○不堪其辱，遂於民國九十年十二月十四日以甲○○
    於九十年十一月二十九日下午四時許，在屏東市○○路屏東夜市上好肉粽攤位，
    對其實施毆打之行為，向本院聲請核發民事暫時保護令，經本院依家庭暴力防治
    法第十五條之規定，以九十年度暫家護字第三五○號民事暫時保護令裁定禁止甲
    ○○對於乙○○○實施身體或精神上不法侵害之行為、不得直接或間接對於乙○
    ○○為騷擾之聯絡行為，上開暫時保護令於同年十二月二十日下午二時許寄存送
    達於建國派出所，甲○○則於當日領取該暫時保護令。詎甲○○於得知自己已經
    法院核發上開民事暫時保護令後，竟基於違反上開暫時保護令之概括犯意，先後
    為以下違反保護令之行為：
（一）於同年十二月二十日下午九時十五分許，在屏東市內某處，基於恐嚇危害安全
      之故意，以行動電話打到乙○○○之住處，揚言要拿刀子殺乙○○○及其弟弟
      ，以此加害生命之事恐嚇乙○○○（乙○○○告訴其弟，但其弟根本不予理會
      ，並無心生畏懼之情形），對乙○○○實施精神上不法侵害，並使其心生畏懼
      而危害其生命安全。
（二）於九十一年一月十八日晚上十時三十五分許起至一月二十九日中午十二時許止
      ，在屏東市內某處，連續多次以撥打電話辱罵之方式，及至乙○○○位於屏東
      市○○路四十一號住處以牙籤插入電鈴按鈕使電鈴一直響之方式，騷擾乙○○
      ○，造成其精神之痛苦而為精神上不法侵害。
（三）於同年二月二十五日晚上十時許，在屏東市○○路四十一號處旁之天橋上，以
      石頭往乙○○○住處即屏東市○○路四十一號三樓（起訴書誤載為十四號）窗
      戶丟擲之方式，騷擾乙○○○，實施精神上不法侵害之行為，而違反本院所為
      前述裁定。
二、案經乙○○○訴由屏東縣警察局屏東分局報請台灣屏東地方法院檢察署檢察官偵
    查起訴。
    理  由
一、訊據被告甲○○矢口否認有何恐嚇及違反民事暫時保護令之犯行，辯稱：我經常
    不在家，沒有接到保護令，九十年十二月二十日、九十一年一月十八日、同年二
    月二十五日發生的事我都忘記了云云。經查：
（一）上開本院九十年度暫家護字第三五０號暫時保護令裁定書已於九十年十二月二
      十日下午二時寄存送達於當地派出所，此有送達證書在卷可稽，而被告於九十
      年十二月二十日晚上九時許與告訴人之電話中即已自承：「保護令下來了，我
      去派出所拿了，我也看過了，不要緊（你）去報警啊」等詞，此有該電話錄音
      譯文一份在卷可稽，顯見被告確已於九十年十二月二十日晚上九時許前，即明
      知法院已核發上開民事暫時保護令，是其辯稱不知有民事暫時保護令之事實，
      即不足採信。
（二）上開被告多次違反暫時保護令，以撥打電話恐嚇、騷擾，及以按電鈴、丟擲石
      塊等方法騷擾告訴人乙○○○等事實，業據告訴人乙○○○指訴綦詳，核與證
      人即被告與告訴人之子郭耿伸於警訊時證稱：「爸爸都是打電話到我們住處騷
      擾我媽媽，如果不聽就罵粗話，然後就又再打電話過來，有時候會連續掛斷以
      後再打，如果不接的話，就會一直響，也會用牙籤插在電鈴按鈕上讓它一直響
      ，我爸爸騷擾時我媽媽都在場」等語，及證人即被告與告訴人之女郭嘉蓮於警
      訊證稱：「從九十一年一月十八日起就有接到我爸爸的騷擾電話，他大概都是
      晚上打來，每天打的次數不一定，但是有打來的話，在罵粗話完以後掛電話，
      然後過沒多久又打電話過來，一月二十九日有到家裡用牙籤使電鈴一直響，二
      月二十五日晚上，爸爸跑到天橋上用碎石子丟三樓窗戶，因為媽媽在三樓受到
      驚嚇，所以報警處理」等語相符，並有九十年十二月二十日、九十一年一月十
      八日、十九日、二十日、二十三日、二十四日、二十五日、二十六日之電話錄
      音帶及其譯文、上開民事暫時保護令等在卷可佐，因此被告確有恐嚇及騷擾告
      訴人之行為無誤，其辯稱不記得云云，應係卸責之詞，本件事證明確，其犯行
      應堪認定。
二、核被告以電話恐嚇告訴人之所為，係犯刑法第三百零五條恐嚇危害安全罪，其恐
    嚇之行為，因違反家庭暴力防治法第十五條之規定，亦犯家庭暴力防治法第五十
    條第一款之違反保護令罪，公訴人未論以家庭暴力防治法第五十條第一款之法條
    ，容有未洽。被告打電話騷擾、按電鈴、丟擲石頭等騷擾行為，係違反家庭暴力
    防治法第十五條之規定，而均犯家庭暴力防治法第五十條第二款之違反保護令罪
    。被告先後多次違反保護令之犯行，時間緊接，所犯構成要件相同，顯係基於概
    括犯意為之，應依連續犯之規定論以一罪，並加重其刑。被告於九十年十二月二
    十日下午九時十五分許，以一行為觸犯上開二罪，為想像競合犯，依刑法第五十
    五條之規定，應從重論以較重之違反保護令罪。公訴人事實欄雖未論及被告自九
    十一年一月十九日起至同年月二十九日止之違反保護令之行為，然此部分與起訴
    違反保護令之行為部分具有連續犯之裁判上一罪關係，已如前述，自為起訴效力
    所及，本院自應一併審理。爰審酌被告犯罪動機、目的、手段、造成告訴人精神
    不安、所生危害尚非嚴重、及犯後態度等一切情狀，量處如主文所示之刑，並諭
    知易科罰金之折算標準。
據上論斷，應依刑事訴訟法第二百九十九條第一項前段，家庭暴力防治法第五十條第
一款、第二款，刑法第十一條前段、第五十六條、第三百零五條、第五十五條、第四
十一條第一項前段，罰金罰鍰提高標準條例第一條、第二條，判決如主文。
本案經檢察官陳川傑到庭執行職務。
中      華      民      國    九十一    年      九      月    二十三    日
                                 臺灣屏東地方法院刑事第二庭
                                     審判長法  官黃國永
                                           法  官林昌義
                                           法  官翁世容
右正本證明與原本無異。
如不服本判決應於收受本判決後送達後十日內向本院提出上訴書狀，其未敘述上訴理
由者，並得於提起上訴後十日內向本院補提理由書狀（均須按他造當事人之人數附繕
本 ）「切勿逕送上級法院」
                                     書記官      王秋淑
中      華      民      國      九十一      年    九    月    二十三    日
附錄
中華民國刑法第三百零五條
以加害生命、身體、自由、名譽、財產之事，恐嚇他人致生危害於安全者，處二年以
下有期徒刑、拘役或三百元以下罰金。
家庭暴力防治法第五十條
違反法院依第十三條、第十五條所為之下列裁定者，為本法所稱之違反保
護令罪，處三年以下有期徒刑、拘役或科或併科新台幣十萬元以下罰金︰
一  禁止實施家庭暴力行為。
二  禁止直接或間接騷擾、接觸、通話或其他連絡行為。
三  命遷出住居所。
四  遠離住居所、工作場所、學校或其他特定場所。
五  命完成加害人處遇計畫：戒癮治療、精神治療、心理輔導或其他治療
    、輔導。
